臺灣板橋地方法院刑事判決　　　　　　　96年度訴字第3569號
公　訴　人　臺灣板橋地方法院檢察署檢察官
被　　　告　乙○○
選任辯護人　林契名律師
上列被告因強盜案件，經檢察官提起公訴（96年度偵字第21646
號），本院判決如下：
    主  文
乙○○犯強盜罪，累犯，處有期徒刑陸年陸月。
    事  實
一、乙○○前因強盜案件，經本院90年度少訴字第35號判決應執
    行有期徒刑5 年6 月確定，於民國94年11月11日縮刑假釋出
    監，95年11月12日保護管束期滿執行完畢。仍不知悔改，竟
    意圖為自己不法所有，於96年9 月11日14時30分許，騎乘車
    牌黏貼膠帶之K8J-308 機車，頭戴半罩式安全帽、口戴口罩
    ，至設於台北縣新莊市○○街118 之1 號「萊爾富超商」，
    進入店內先佯裝購物，迨趨近收銀台前，即取出身上預藏之
    塑膠製酷似真刀之玩具刀，恫嚇店員甲○○打開收銀機，致
    使甲○○受此脅迫，而於客觀上達於不能抗拒之程度，遂從
    其命打開收銀機並離開收銀櫃臺，乙○○乃伸手自取收銀機
    內甲○○負責監管持有之現金新台幣4578元財物，得手後迅
    急騎乘上開機車逃逸，並沿路丟棄身著之安全帽、口罩、衣
    褲、玩具刀。嗣經甲○○報案，警員到場後採取超商店內櫃
    臺處罐頭、菜瓜布等商品上乙○○觸摸遺留之指紋，經送鑑
    定後察覺乙○○身份，乃於同年月17日，持搜索票至臺北縣
    蘆洲市○○路22巷31弄22號4 樓搜索並逮捕乙○○。
二、案經甲○○訴由臺北縣政府警察局新莊分局報請臺灣板橋地
    方法院檢察署檢察官偵查起訴。
    理  由
一、按被告以外之人於審判外之言詞或書面陳述，除法律有規定
    者外，不得作為證據；又被告以外之人於審判外之陳述，雖
    不符第159 條之1 至第159 條之4 之規定，但經當事人於審
    判程序同意作為證據，法院審酌該言詞陳述或書面陳述作成
    時之情況，認為適當者，亦得為證據；當事人、代理人或辯
    護人於法院調查證據時，知有第159 條第1 項不得為證據之
    情形，而未於言詞辯論終結前聲明異議者，視為有前項之同
    意，刑事訴訟法第159 條第1 項、第159 條之5 規定甚明。
    經查，本判決引用之各該被告以外之人於審判外之陳述（包
    括書面陳述），對本件被告而言，固皆屬傳聞證據，惟公訴
    檢察官及被告、辯護人雖知上開證據資料為傳聞證據，但於
    本院準備程序及審判期日中則表示無意見而不予爭執，且迄
    至言詞辯論終結前亦未再聲明異議。本院審酌上開證據資料
    製作時之情況，尚查無違法不當及證明力明顯過低之瑕疵，
    亦認為以之作為證據應屬適當，故揆諸前開法律規定與說明
    ，爰逕依刑事訴訟法第159 條之5 規定，認下列所述證據資
    料均例外有證據能力。
二、訊據被告乙○○對於上揭事實坦承不諱，核與告訴人即甲○
    ○於警訊中指述之情節相符，並有被告騎乘機車、在超商內
    之監視器影像翻拍照片，及刑事警察局指紋鑑驗書等在卷可
    稽，事證已甚明確，被告犯行堪以認定。
三、核被告所為係犯刑法第328 條第1 項之普通強盜罪。公訴意
    旨以被告係持可供為兇器之水果刀行搶，因認其所為係犯刑
    法第330 條第1 項之加重強盜罪名，惟此為被告所否認，堅
    稱其係持玩具刀，並非持可供為兇器之真刀行搶，本院稽之
    告訴人甲○○於警訊中指述被告所持之物為「持1 把疑似水
    果刀」之情（見偵查卷第13頁），顯見告訴人被害當時亦不
    能區辨被告所持之刀，究竟是否可供為兇器之真刀，此外復
    未查得其他資為兇器之證據，本於罪疑惟輕之原則，自不能
    認被告係犯加重強盜罪，爰予變更檢察官所引應適用之罪名
    。末查，被告有事實欄所示之前科犯行，其於有期徒刑執行
    完畢後，5 年內故意再犯本件之罪，為累犯，應依刑法第47
    條第1 項規定加重其刑。審酌被告犯罪之目的、手段、對整
    體社會治安所生危害程度，及其犯罪後坦承態度等一切情狀
    ，處如主文所示之刑，以資懲儆。
四、被告所有供本件犯罪持用之安全帽、口罩、玩具刀均已丟棄
    滅失，自不為沒收；另公訴意旨請求沒收警員搜索時查扣之
    被告拖鞋1 雙云云，然此拖鞋與被告實施犯罪無何關連性，
    又非違禁物，依法不予沒收，併此敘明。
據上論斷，應依刑事訴訟法第299 條第1 項前段、第300 條，刑
法第328 條第1 項、第47條第1 項，判決如主文。
本案經檢察官連思藩到庭執行職務。
中　　華　　民　　國　　96　　年　　12　　月　　13　　日
                  刑事第5庭     審判長法　官  陳財旺
                                      法　官  潘長生
                                      法　官  黎錦福
以上正本證明與原本無異
如不服本判決應於送達後10日內敘明上訴理由向本院提出上訴狀
                                      書記官　周百川
中　　華　　民　　國　　96　　年　　12　　月　　13　　日
附錄本案論罪科刑法條全文：
中華民國刑法第328條
意圖為自己或第三人不法之所有，以強暴、脅迫、藥劑、催眠術
或他法，至使不能抗拒，而取他人之物或使其交付者，為強盜罪
，處5年以上有期徒刑。
以前項方法得財產上不法之利益或使第三人得之者，亦同。
犯強盜罪因而致人於死者，處死刑、無期徒刑或 10 年以上有期
徒刑；致重傷者，處無期徒刑或 7 年以上有期徒刑。
第 1 項及第 2 項之未遂犯罰之。
預備犯強盜罪者，處 1 年以下有期徒刑、拘役或 3 千元以下罰
金。
